【裁判字號】    89,交易,22
【裁判日期】    890224
【裁判案由】    過失傷害
【裁判全文】
臺灣臺中地方法院刑事判決                          八十九年度交易字第二二號
    公  訴  人  臺灣台中地方法院檢察署檢察官
    被      告  甲○○
右列被告因過失傷害案件，經檢察官提起公訴 (八十八年度調偵字第三號)本院判決
如左：
    主  文
甲○○因過失傷害人，處有期徒刑參月。如易科罰金，以參佰元折算壹日。
    事  實
一、甲○○於民國八十七年十二月二日上午八時許，駕駛車牌號碼ＲＺ－三七六九號
    小客車，自台中縣大甲鎮○○路四二二號前貿然倒車入西往東方向車道上欲往東
    行駛，原應注意交通頻瀪處所不得倒車及汽車倒車時應謹慎緩慢後倒，並應注意
    其他車輛及行人。且依當時情形，又無不能注意之情形，竟疏於注意後面來車，
    致適有乙○○乘騎車號ＮＮＤ－四一一號機車行經該處，因閃避不及而與上開小
    客車碰撞，乙○○因此受有左側脛骨骨折之傷害。甲○○見肇事後，隨即報警，
    並於警員到達現場時，自首犯罪，而接受裁判
二、案經乙○○訴由台中縣警察局大甲分局報請台灣台中地方法院檢察署檢察官偵查
    起訴。
    理  由
一、訊之被告甲○○固不否認於右揭時地駕駛機車肇事之事實，惟矢口否認有過失傷
    害之犯行，辯稱：伊已將車倒好正準備往前行駛，告訴人駕駛機車速度太快才撞
    上伊車，並無過失云云。然查，右開犯罪事實業據告訴人乙○○指訴綦翔，並有
    道路交通事故調查報告表、驗傷單乙紙及照片附卷可稽，參以被告於警訊時供稱
    ：伊倒車時沒有看到後面有車駛來等語；顯見被告倒車時並未注意後面來車，已
    堪認定。按道路交通安全規則第一百十條第一、二款明定，汽車倒車應依規定，
    交通頻繁處所，不得倒車及汽車倒車時應謹慎緩慢後倒，並應注意其他車輛及行
    人。被告駕車自應注意上述道路交通安全規定，且依其狀況，又非不能注意，竟
    疏不注意為之，以致肇事，致人受傷，被告顯有過失。況本件車禍經送台灣省台
    中縣區車輛行車事故鑑定委員會鑑定結果，亦同此認定，有該委員會鑑定意見書
    及函各一份存卷可參，益見被告駕車行為有過失，故被告所辯並無過失云云，要
    屬卸責之詞，殊不足取。又被告過失行為與被害人之受傷間，具有相當因果關係
    ，其犯行堪以認定。
二、核被告所為，係犯刑法第二百八十四條第一項前段之過失傷害人罪。又被告於肇
    事後即向警報案接受偵訊並坦承肇事，有警訊筆錄可按，為對於未發覺之罪而受
    裁判，應酌減其刑。爰審酌被告過失程度之輕重、告訴人所受傷害程度、被告肇
    事後態度及肇事後被告迄今仍未與告訴人達成民事和解，取得諒解，犯後態度不
    佳等一切情狀，量處如主文所示之刑，並諭知易科罰金之折算標準，以資懲儆。
據上論斷，應依刑事訴訟法第二百九十九條第一項前段、刑法第二百八十四條第一項
前段、第六十二條前段、第四十一條、罰金罰鍰提高標準條例第一條前段、第二條，
判決如主文。
中      華      民      國    八十九    年      二      月    二十四    日
                                      台灣台中地方法院交通法庭
                                          法  官    許 金  樹
右正本證明與原本無異。
如不服本判決，應於判決送達後十日內向本院提出上訴狀，上訴於臺灣高等法院臺中
分院(須附繕本)。
                                          書記官
中      華      民      國    八十九    年      二      月    二十四    日
附錄論罪科刑實體法條文：
刑法第二百八十四條第一項：
因過失傷害人者，處六月以下有期徒刑、拘役或五百元以下罰金。致重傷者，處一年
以下有期徒刑、拘役或五百元以下罰金。
(罰金部份業經提高十倍為五千元)


司法院資訊處製作；財團法人民間司法改革基金會備份。
